【裁判字號】    89,裁,289
【裁判日期】    890302
【裁判案由】    牌照稅
【裁判全文】
行  政  法  院  裁  定                            八十九年度裁字第二八九號
    原      告  林森茂即義發加工廠
                              .
    被      告  嘉義市稅捐稽徵處
右當事人間因牌照稅事件，原告不服財政部中華民國八十八年五月二十一日台財訴字
第八八二一五○七八一號再訴願決定，提起行政訴訟。本院裁定如左：
    主  文
原告之訴駁回。
    理  由
按「納稅義務人對於核定稅捐之處分如有不服，應依規定格式，明理由，連同證明
文件，依左列規定申請復查：一、依核定稅額通知書所載有應納稅額或應補稅徵額者
，應於繳款書送達後，於繳納期間屆滿翌日起算三十日內，申請復查。．．．．」及
「滯納金、利息、滯報金、怠報金、短估金及罰鍰等，除本法另有規定外，準用本法
有關稅捐之規定。」分別為稅捐稽徵法第三十五條第一項第一款第四十九條本文所明
定。查本件原告所有ＲＮ－三八三七號自用小客車，未依規定完納八十六年全期使用
牌照稅七、一二○元，原告於八十六年十一月二日行駛於國道北向一三八公里處，因
超速違規，經國道公路警察局第六警察隊造橋分隊舉發，送經台灣省公路局嘉義區監
理所將原告未稅行駛之違規事證移由被告機關審理，違章成立，被告乃補徵前開使用
牌照稅及加徵滯納金一、○六八元。原告不服，主張開徵期間，其並未收到使用牌照
稅繳款書等語。申經被告復查決定，系爭應繳八十六年使用牌照稅，繳納期間自八十
六年四月一日至四月三十日止，如有不服，應於公告繳納期間屆滿翌日起算三十日（
亦即五月三十日以前）內申請復查。原告於八十七年一月十四日繳納上開牌照稅及加
徵之滯納金一、○六八元。該滯納金部分復查期間為八十七年一月十五日起至八十七
年二月十三日止，詎原告於八十七年二月十七日日始申請復查，顯已逾規定之復查期
限。次按「納稅義務人申請復查之案件，其不合程序規定者，仍應作成復查決定書，
以程序不合駁回。」為財政部八十年十二月十三日台財稅第八○○四三五四七六號函
釋有案。從而復查決定以申請逾期，從程序上駁回，訴願及再訴願決定遞予維持，駁
回一再訴願，俱無不合，原告仍對之提起行政訴訟，仍難謂合法。至原告主張被告應
依稅捐稽徵法第十八條第四項規定，於繳款書等繳納稅捐之文書合法送達後，原告逾
期未繳稅款者，始得依使用牌照稅法第二十五條規定加徵滯納金，並主張稅捐稽徵法
第一條規定：「稅捐之稽徵，依本法之規定，本法未規定者，依其他有關法律之規定
」，屬特別法應優先適用云云。本件起訴既非合法，其實體上之主張無從審究。又本
件關於違反使用牌照稅法科處罰鍰部分，由本院另行裁定，附此明。
據上論結，本件原告之訴為不合法，爰依行政訴訟法第十四條第一項，裁定如主文。
中    華    民    國     八十九      年      三      月       二        日
                    行 政 法 院 第 一 庭
                                審 判 長 評  事      黃  綠  星
                                         評  事      藍  獻  林
                                         評  事      黃  璽  君
                                         評  事      廖  宏  明
                                         評  事      鄭  忠  仁
右  正  本  證  明  與  原  本  無  異
                                         法院書記官  陳  春  木
中    華    民    國     八十九      年      三      月       二        日


司法院資訊處製作；財團法人民間司法改革基金會備份。
